Minutes et répertoires du notaire François Claude PRÉVOST, 1er août 1761 - 5 juillet 1781 (étude XX)
Archives nationales
- Minutes de François Claude PRÉVOST, 1738 - 1781; MC/ET/XX/642 - MC/ET/XX/710
  - Minutes. 1762, janvier - mai, janvier - mai 1762; MC/ET/XX/646
    - Sommation respectueuse., 4 novembre 1761; MC/ET/XX/646
      Profession: president au Parlement, Paris.
      Relations: père de l'intervenant 1
    - Vente, terre, Boulogne (Hauts-de-Seine)., 4 novembre 1761; MC/ET/XX/646
      Nom, qualité: (Mme ou Mlle) Lavierne de Guislain de, Marie Elisabeth.
      Domicile: Paris (Paris) paroisse Saint-Sulpice.
      Nom, qualité: (M.) Taboureur, Jean Louis.
      Profession: entrepreneur de batiments, Paris, Auteuil
    - Procuration rente publique., 5 novembre 1761; MC/ET/XX/646
      Nom, qualité: (M.) Vailly, Nicolas Barthelemy (bourgeois, Paris), Paris.
      Nom, qualité: (M.) Vailly, Claude Antoine.
      Profession: employe au bureau des postes, Paris.
    - Procuration rente publique., 10 novembre 1761; MC/ET/XX/646
      Nom, qualité: (Mme ou Mlle) Bourdonneau, Armand.
      Domicile: Paris (Paris) paroisse Saint-Roch.
      Nom, qualité: (Mme ou Mlle) Bourdonneau, Marie Anne.
      Relations: sœur de l'intervenant 1
    - Alloué, métier savetier., 11 novembre 1761; MC/ET/XX/646
      Nom, qualité: (M.) Colas, Jacques.
      Nom, qualité: (M.) Colas, Gabriel.
      Profession: gagne-denier, Paris.
      Nom, qualité: (Mme ou Mlle) Quesler, Marie Anne.
      Nom, qualité: (M.) Rey, Jean Baptiste.
      Profession: savetier (maître), Paris
      contrat de travail
    - Rente foncière, quittance de rachat., 11 novembre 1761; MC/ET/XX/646
      Nom, qualité: (M.) Legaignant, Charles.
      Profession: forain (marchand), Chapelle-Moche (la) (Orne).
      Nom, qualité: (M.) Guillou, Jacques.
      Profession: gagne-denier, Paris
      quittance; bail
    - Rente sur les états de Bretagne, constitution, emission 1759., 14 novembre 1761; MC/ET/XX/646
      Nom, qualité: (Mme ou Mlle) Champenois, Louise.
      Nom, qualité: (M.) Rousset, Honore (bourgeois, Paris), Paris.
    - Rente, transport., 16 novembre 1761; MC/ET/XX/646
      Nom, qualité: (M.) Herzelles D', Pierre Joseph (comte).
      Profession: colonel d'infanterie, Paris.
      Nom, qualité: (M.) Rousset, Esprit Louis Honore (bourgeois, Paris), Paris
    - Mariage., 16 novembre 1761; MC/ET/XX/646
      Nom, qualité: (M.) Baudoin, Jean.
      Profession: laboureur, Peone (Alpes-Maritimes).
      Nom, qualité: (Mme ou Mlle) Patineau, Marguerite.
      Domicile: Paris (Paris) paroisse Saint-Laurent.
      Nom, qualité: (M.) Leberton, Jean Francois.
      Profession: marchand de vin, Paris
    - Transaction, travaux, Paris (Paris) Chapelle Notre-Dame de Lorette., 16 novembre 1761; MC/ET/XX/646
      Nom: Administrateurs de La Chapelle Notre-Dame_de_lorette de Paris.
      Nom, qualité: (M.) Guerin, Francois.
      Profession: jardinier (maître), Paris.
      Nom, qualité: (M.) Lemoyne, Jean.
      Profession: paveur (maître), Paris.
      Nom, qualité: (M.) Baquia, Francois.
      Intervenant 5, en deuxième partie:
      Nom, qualité: (M.) Taranne, Nicolas Rodolphe.
      Profession: serrurier (maître), Paris
    - Procuration rente publique., 18 novembre 1761; MC/ET/XX/646
      Nom: Fabrique de Saint-Pierre de Montmartre de Paris.
      Nom, qualité: (M.) Cucu de Rouville, Francois Rene (bourgeois, Paris), Paris.
      Nom, qualité: (M.) Turrault, Nicolas Francois (bourgeois, Paris), Paris
    - Vente, terre, Antheny (Ardennes)., 19 novembre 1761; MC/ET/XX/646
      Nom, qualité: (M.) Macon de, Jean Antoine.
      Profession: cocher, Paris.
      Nom, qualité: (M.) Lesire, Pierre.
      Profession: concierge, Gaye (Marne)
    - Procuration rente publique, dépôt., 20 novembre 1761; MC/ET/XX/646
      Nom, qualité: (personne morale) Marchais (hoirs).
      Nom, qualité: (Mme ou Mlle) Marchais, Marie Genevieve.
      Nom, qualité: (M.) Beaucousin, Jean.
      Nom, qualité: (M.) Beaucousin, Pierre (bourgeois, Paris), Paris
    - Bail, maison, Paris (Paris) rue des Deux-Ecus., 20 novembre 1761; MC/ET/XX/646
      Nom, qualité: (Mme ou Mlle) Breau, Therese Gabrielle.
      Nom, qualité: (M.) Ravault D' Ombreval, Jean Baptiste.
      Profession: maitre des requetes, Paris.
      Nom, qualité: (M.) Ponsardin, Jacques.
      Profession: perruquier (maître), Paris
    - Rente de l'Hôtel de ville, transport, aides et gabelles 1720., 22 novembre 1761; MC/ET/XX/646
      Nom, qualité: (M.) Marescot, Charles.
      Profession: greffier au Châtelet (ancien), Paris.
      Nom, qualité: (M.) Belache, Michel Louis.
      Profession: tapissier (marchand), Paris
    - Mariage., 22 novembre 1761; MC/ET/XX/646
      Nom, qualité: (M.) Ancelot, Jean.
      Profession: peintre de carrosses, Paris.
      Nom, qualité: (M.) Ancelot, Joseph.
      Nom, qualité: (Mme ou Mlle) Delaunois, Marguerite.
      Nom, qualité: (M.) Delaunois, Ponce (bourgeois, Paris), Paris
    - Bail à ferme, ferme agricole, Domont (Val-d'Oise) Ombreval., 23 novembre 1761; MC/ET/XX/646
      Nom, qualité: (M.) Ravault D' Ombreval, Nicolas Jean Baptiste (écuyer).
      Nom, qualité: (M.) Bercher, Etienne.
      Profession: laboureur, Domont (Val-d'Oise)
    - Mariage., 24 novembre 1761; MC/ET/XX/646
      Nom, qualité: (M.) Touron, Jean Joseph.
      Profession: tailleur d'habits (maître), Paris.
      Nom, qualité: (M.) Touron, Antoine.
      Profession: officier de cuisine, Argentat (Corrèze).
      Nom, qualité: (Mme ou Mlle) Civier, Jeanne.
      Nom, qualité: (M.) Civier, Jean (bourgeois, Diou), Diou (Allier).
    - Bail à vie, place, Paris (Paris) Parquet de la Maree., 24 novembre 1761; MC/ET/XX/646
      Nom, qualité: (Mme ou Mlle) Lenain, Francoise Elisabeth Josephe.
      Nom, qualité: (M.) Jouette, Pierre Jacques (écuyer).
      Nom, qualité: (Mme ou Mlle) Dubois, Marie Anne.
      Profession: marchande de maree, Paris.
      Domicile: Paris (Paris) paroisse Saint-Gervais.
      Relations: épouse de l'intervenant 4.
      Nom, qualité: (M.) Marchand, Claude.
      Profession: marinier.
      Nom, qualité: (Mme ou Mlle) Langlois, Anne Marguerite.
      Relations: épouse de l'intervenant 6.
      Intervenant 6, indirect:
      Nom, qualité: (M.) Lefranc, Jean Baptiste Antoine.
      Profession: marbrier (cpn)
    - Inventaire après décès., 25 novembre 1761; MC/ET/XX/646
      Profession: Paris
    - Acte de décès, dépôt., 26 novembre 1761; MC/ET/XX/646
      Nom, qualité: (M.) Frere Dit Nogent, Jean.
      Profession: officier de maison, Louvois (Marne)
    - Déclaration., 26 novembre 1761; MC/ET/XX/646
      Nom, qualité: (M.) Vie, Francois (bourgeois, Paris), Paris.
    - Notoriété, prenom., 27 novembre 1761; MC/ET/XX/646
      Nom, qualité: (Mme ou Mlle) Jourdain, Marie Therese.
      Nom, qualité: (M.) Babuty, Francois Antoine.
      Profession: architecte expert des batiments, Paris
    - Mariage., 29 novembre 1761; MC/ET/XX/646
      Nom, qualité: (M.) Trie Pillavoine de, Michel Nicolas (comte, Trie), Trie.
      Profession: lieutenant colonel de cavalerie.
      Domicile: Vezillon (Eure).
      Nom, qualité: (M.) Trie Pillavoine de, Michel (comte, Trie), Trie.
      Nom, qualité: (Mme ou Mlle) Fremont D' Auneuil de, Marie Elisabeth.
    - Procuration générale., 1er décembre 1761; MC/ET/XX/646
      Nom: Communaute Des Crieurs_de_corps_et De_vin de Paris.
      Nom, qualité: (M.) Deperey, Antoine Charles.
      Profession: crieur de corps (syndic), Paris.
      Nom, qualité: (M.) Leprestre, Francois.
      Domicile: Paris (Paris) paroisse Saint-Louis-en-l'Ile.
      Nom, qualité: (M.) Fleureau, Nicolas Alexandre.
    - Quittance., 2 décembre 1761; MC/ET/XX/646
      Nom, qualité: (Mme ou Mlle) Lavigne, Genevieve.
      Profession: Paris.
      Nom, qualité: (M.) Cheron, Claude.
      Nom, qualité: (M.) Paris, Firmin.
      Profession: marchand de farine, Paris.
      Profession: serrurier (maître), Paris.
      Nom, qualité: (M.) Duvatel, Jean (bourgeois, Paris), Paris.
      Intervenant 6, en deuxième partie:
      Nom, qualité: (M.) Chasseigne, Denis Andre.
    - Testament., 3 décembre 1761; MC/ET/XX/646
      Nom, qualité: (Mme ou Mlle) Lelievre, Marie Denise
    - Quittance., 4 décembre 1761; MC/ET/XX/646
      Nom, qualité: (M.) Griffon, Jean Louis.
      Profession: macon entrepreneur du garde meuble du roi (maître), Paris.
      Nom, qualité: (M.) Courtois, Jacques.
      Profession: conseiller à la cour des monnaies, Paris
    - Rente sur la principauté de Dombes, transport, aides et gabelles emission 1754., 5 décembre 1761; MC/ET/XX/646
      Profession: conseiller à la cour des monnaies, Paris.
      Profession: architecte au garde meuble du roi, Paris
    - Succession, renonciation., 5 décembre 1761; MC/ET/XX/646
      État civil: décédée
    - Succession, notoriété., 6 décembre 1761; MC/ET/XX/646
      Nom, qualité: (Mme ou Mlle) Testu, Elisabeth.
      Nom, qualité: (M.) Tubeuf, Simon.
    - Bail, maison, Paris (Paris) rue Sainte-Barbe., 9 décembre 1761; MC/ET/XX/646
      Nom, qualité: (M.) Navet, Simon Louis (bourgeois, Paris), Paris.
      Nom, qualité: (M.) Gauvilliers, Jacques.
    - Rente foncière, titre nouvel, terre, Saint-Mars-sous-Ballon (Sarthe) Vaugeois., 9 décembre 1761; MC/ET/XX/646
      Nom, qualité: (M.) Armand, Francois.
      Profession: directeur de la regie des droits reunis, Paris.
      Nom, qualité: (Mme ou Mlle) Desnos de La Feuillee, Charlotte Suzanne.
      Profession: dame pour accompagner madame, Paris.
      Nom, qualité: (M.) Beauvilliers de, Paul Louis (duc).
      Profession: mestre de camp de cavalerie
      titre nouvel; bail
    - Procuration générale, dépôt., 9 décembre 1761; MC/ET/XX/646
      Nom, qualité: (M.) Maillet, Thomas.
      Profession: cordonnier (ancien), Belmont (belgique).
      Nom, qualité: (M.) Firmin, Toussaint.
      Profession: receveur de la ville, Paris
    - Reconnaissance, meubles., 9 décembre 1761; MC/ET/XX/646
      Nom, qualité: (Mme ou Mlle) Gondree, Marie Charlotte.
      Nom, qualité: (M.) Beranger, Jean.
      Profession: employe dans les domaines, Paris.
      Nom, qualité: (M.) Ferriere, Benoit (bourgeois, Paris), Paris
      reconnaissance
    - Rente foncière, transport, maison, terre, Bretigny-sur-Orge (Essonne) Rozieres., 10 décembre 1761; MC/ET/XX/646
      Nom, qualité: (Mme ou Mlle) Massieu de Tourny, Reine Helene.
      Nom, qualité: (M.) Gardien de Boisfays, Louis Dominique.
      Profession: intéressé dans les affaires du roi.
      Nom, qualité: (M.) Soret, Jean Louis.
      Profession: officier du roi, Paris
      transport de droits; bail
    - Succession, transport de droits., 11 décembre 1761; MC/ET/XX/646
      Nom, qualité: (M.) Brunet Des Rigonds, Jean (seigneur, Rouilly), Rouilly.
      Profession: écuyer (premier), Paris.
      Nom, qualité: (Mme ou Mlle) Conde (princesse)
    - Vente, fonds de boutique de menuisier, Paris (Paris) rue Neuve-de-Clery., 11 décembre 1761; MC/ET/XX/646
      Nom, qualité: (M.) Foliot, Toussaint.
      Profession: sculpteur (maître), Paris.
    - Rente viagère de l'Hôtel de ville, transport, emission 1758., 12 décembre 1761; MC/ET/XX/646
      Nom, qualité: (M.) Champigny, Charles Antoine.
      Profession: menuisier (ancien cpn), Paris.
      Nom, qualité: (M.) Beausaint, Jean.
      Profession: valet de pied, Paris.
      Relations: neveu de l'intervenant 1
    - Testament., 12 décembre 1761; MC/ET/XX/646
      Nom, qualité: (M.) Dehansy, Jerome Mathias.
      Profession: rapporteur des criees au Châtelet, Paris.
      Domicile: Paris (Paris) paroisse Saint-Jacques-de-la-Boucherie
    - Rente de l'Hôtel de ville, transport, aides et gabelles emission 1720., 12 décembre 1761; MC/ET/XX/646
      Nom, qualité: (M.) Huet, Charles.
      Nom, qualité: (M.) Denoux, Jean.
    - Bail, maison, Paris (Paris) rue Neuve-des-Petits-Champs., 13 décembre 1761; MC/ET/XX/646
      Nom, qualité: (M.) Tubeuf, Simon Joseph.
      Nom, qualité: (M.) Chaumont de La Galaisiere, Antoine (marquis, Galaisiere (la)), Galaisiere (la).
      Profession: intendant justice police finance de lorraine, Nancy
    - Testament, dépôt., 17 décembre 1761; MC/ET/XX/646
      Nom, qualité: (M.) Porquet de Belledalle, Jean (seigneur, Questinghen), Questinghen.
      Profession: procureur du roi (ancien), Dunkerque (Nord)
      testament; dépôt de pièces
    - Succession, notoriété., 18 décembre 1761; MC/ET/XX/646
      Profession: procureur du roi, Dunkerque (Nord)
    - Succession, renonciation., 18 décembre 1761; MC/ET/XX/646
      Nom, qualité: (Mme ou Mlle) Rolland, Marguerite Jeanne.
      Nom, qualité: (M.) Paris, Nicolas.
      Profession: laboureur, Morainvilliers (Yvelines), Bures
    - Inventaire après décès., 22 décembre 1761; MC/ET/XX/646
      Nom, qualité: (M.) Vannier, Jacques (bourgeois, Paris), Paris.
    - Mariage., 22 décembre 1761; MC/ET/XX/646
      Nom, qualité: (M.) Duval, Pierre Felix.
      Nom, qualité: (M.) Duval, Jacques.
      Profession: cordonnier, Saint-Pierre-Eglise (Manche).
      Nom, qualité: (Mme ou Mlle) Santerre, Anne.
      Nom, qualité: (M.) Santerre, Louis (bourgeois, Tourny), Tourny (Eure).
    - Comparution., 22 décembre 1761; MC/ET/XX/646
      Nom, qualité: (M.) Ulcot, Philippe.
      Relations: procureur de l'intervenant 2.
      Nom, qualité: (Mme ou Mlle) Brunet de Montansier
    - Testament., 22 décembre 1761; MC/ET/XX/646
      Nom, qualité: (Mme ou Mlle) Talon, Elisabeth.
      Nom, qualité: (M.) Delaistre, Pierre.
      Profession: appreteur de bas de soie, Paris
    - Succession, partage., 24 décembre 1761; MC/ET/XX/646
      partage
    - Désistement, plainte., 28 décembre 1761; MC/ET/XX/646
      Nom, qualité: (M.) Vedie, Felix.
      Profession: tonnelier (cpn), Paris.
      Nom, qualité: (M.) Grandpre, Nicolas.
      État civil: detenu.
      Profession: cocher, Paris
    - Succession, partage., 29 décembre 1761; MC/ET/XX/646
      Nom, qualité: (M.) Beaucousin, Jean (bourgeois, Paris), Paris.
      Profession: marchand, Paris
    - Bail, appartement, Paris (Paris) rue Saint-Roch., 29 décembre 1761; MC/ET/XX/646
      Nom, qualité: (M.) Tonnellier, Jean Francois.
      Profession: peintre (maître), Paris.
      Nom, qualité: (Mme ou Mlle) Collin de Lacroix, Marie Madeleine.
      Nom, qualité: (M.) Walgra D' Esteve de, Albert Francois Joseph.
      Profession: lieutenant colonel
    - Rente, constitution., 29 décembre 1761; MC/ET/XX/646
      Nom, qualité: (M.) Benoist Desmars, Francois Victor.
      Profession: correcteur à la chambre des comptes, Paris.
      Nom, qualité: (M.) Bertret, Jean.
      Profession: mercier (marchand), Tremblay-sur-Mauldre (le) (Yvelines)
    - Procuration rente publique., 29 décembre 1761; MC/ET/XX/646
      Nom, qualité: (M.) Richard de Saint-Non, Claude Jean.
      Profession: abbé, Poultieres (Haute-Marne), Abbaye.
      Nom, qualité: (Mme ou Mlle) Murgale, Marie Antoinette.
      Nom, qualité: (M.) Guyot, Pierre Henri.
    - Apprentissage, métier couturiere en corps d'enfants., 30 décembre 1761; MC/ET/XX/646
      Nom, qualité: (Mme ou Mlle) Longpre de, Marie Jeanne Etiennette.
      Relations: présenté(e) par l'intervenant 02.
      Nom, qualité: (M.) Gaultier, Antoine (écuyer).
      Profession: secrétaire general de la cavalerie, Paris.
      Nom, qualité: (Mme ou Mlle) Nocas, Marie Elisabeth.
      Profession: couturiere en corps d'enfants (maître), Paris.
      Nom, qualité: (M.) Marchand.
      Profession: chirurgien
    - Apprentissage, transport, métier couturiere en corps d'enfants., 30 décembre 1761; MC/ET/XX/646
      Relations: ancien apprenti de l'intervenant 2.
      Profession: chirurgien.
      Nom, qualité: (Mme ou Mlle) Pean, Marie Anne.
      Profession: couturiere en corps d'enfants (me).
      Relations: épouse de l'intervenant 5.
      Nom, qualité: (M.) Cros
      contrat d'apprentissage; transport de droits
  - Minutes. 1762, juin - septembre, juin - septembre 1762; MC/ET/XX/647
  - Minutes. 1762, octobre - décembre, octobre - décembre 1762; MC/ET/XX/648
  - Minutes. 1763, janvier - juin, janvier - juin 1763; MC/ET/XX/649
    - FOLIOT (Toussaint) maître sculpteur de l'Académie de Saint Luc et directeur § Reconstition., 19 mars 1763; MC/ET/XX/649
      Foliot, Toussaint
    - SCULPTEUR maître de l'Académie de Saint Luc et directeur FOLIOT Toussaint § Reconstition, 19 mars 1763; MC/ET/XX/649
  - Minutes. 1763, juillet - décembre, juillet - décembre 1763; MC/ET/XX/650
    - Inventaire après décès de Françoise Bordier, épouse de Jacques Legry. Louis Quendier, tuteur de leur fils mineur émancipé Louis Legry est commis à ses actions, 17 avril 1766; MC/ET/XX/650
      Les membres du conseil général de la commune robespierriste de Paris (200 actes), par Béatrice Vanuxem, 1992-1993 (base de données migrée: voir contexte dans le Plan d’orientation général - Notaires de Paris, guides thématiques du Minutier).
      Date de création de la notice: 2006
      inventaire après décès; Bordier, Françoise; Legry, Jacques; Quendier, Louis; Legry, Louis
  - Minutes. 1764, janvier - juin, janvier - juin 1764; MC/ET/XX/651
  - Minutes. 1764, juillet - décembre, juillet - décembre 1764; MC/ET/XX/652
  - Minutes. 1765, janvier - juin, janvier - juin 1765; MC/ET/XX/653
  - Minutes. 1765, juillet - décembre, juillet - décembre 1765; MC/ET/XX/654
    - ENFANT NATUREL (reconnaissance d') § Contrat de mariage entre une fille naturelle reconnue, après son mariage, par le mariage de ses parents., 26 septembre 1765; MC/ET/XX/654
      Fichier dit 'général' XVIIe-XVIIIe siècles, par le personnel du Minutier, 1954-1999 ( fichier papier entièrement dématérialisé; voir contexte dans le Plan d’orientation général - Notaires de Paris, guides thématiques du Minutier).
  - Minutes. 1766, janvier - mars, janvier - mars 1766; MC/ET/XX/655
  - Minutes. 1766, avril - juillet, avril - juillet 1766; MC/ET/XX/656
  - Minutes. 1766, août - décembre, août - décembre 1766; MC/ET/XX/657
  - Minutes. 1767, janvier - avril, janvier - avril 1767; MC/ET/XX/658
  - Minutes. 1767, mai - août, mai - août 1767; MC/ET/XX/659
  - Minutes. 1767, septembre - décembre, septembre - décembre 1767; MC/ET/XX/660
  - Minutes. 1768, janvier - avril, janvier - avril 1768; MC/ET/XX/661
  - Minutes. 1768, mai - août, mai - août 1768; MC/ET/XX/662
  - Minutes. 1768, septembre - décembre, septembre - décembre 1768; MC/ET/XX/663
  - Minutes. 1769, janvier - juin, janvier - juin 1769; MC/ET/XX/664
  - Minutes. 1769, juillet - décembre, juillet - décembre 1769; MC/ET/XX/665
  - Minutes. 1770, janvier - avril, janvier - avril 1770; MC/ET/XX/666
  - Minutes. 1770, mai - août, mai - août 1770; MC/ET/XX/667
  - Minutes. 1770, septembre - décembre, septembre - décembre 1770; MC/ET/XX/668
  - Minutes. 1771, janvier - juillet, janvier - juillet 1771; MC/ET/XX/669
  - Minutes. 1771, août - décembre, août - décembre 1771; MC/ET/XX/670
  - Minutes. 1772, janvier - avril, janvier - avril 1772; MC/ET/XX/671
  - Minutes. 1772, mai - août, mai - août 1772; MC/ET/XX/672
    - Vente de maison par Georges-Louis Leclerc, comte de Buffon, intendant du Jardin des Plantes, à Marie-Madeleine Brujer, veuve Lecomte., 22 août 1772; MC/ET/XX/672
      Histoire littéraire XVIIIe siècle (227 actes), par Claire Béchu, Xenia Pamfilova, v.1970-v.1990 (fichier papier entièrement dématérialisé; voir contexte dans le Plan d’orientation général - Notaires de Paris, guides thématiques du Minutier).
      acte de vente; Leclerc de Buffon, Georges-Louis; Brujer (veuve Lecomte), Marie-Madeleine
  - Minutes. 1772, septembre - décembre, septembre - décembre 1772; MC/ET/XX/673
  - Minutes. 1773, janvier - mars, janvier - mars 1773; MC/ET/XX/674
  - Minutes. 1773, avril - août, avril - août 1773; MC/ET/XX/675
  - Minutes. 1773, septembre - décembre, septembre - décembre 1773; MC/ET/XX/676
  - Minutes. 1774, janvier - juin, janvier - juin 1774; MC/ET/XX/677
    - Inventaire après décès de Marie Marguerite Bockhorst, à la requête de Jean-Jacques Malade, maître facteur de clavecins, demeurant rue de Bourbon, son mari. Tableaux, bijoux; instruments de musique et outils prisés par Jean Henri Moers et Guillaume Hemsch, facteurs de clavecins. Parmi les papiers: brevet de maîtrise de luthier., 9 février 1774; MC/ET/XX/677
      Origine de l’information:
      Musique XVIIIe siècle, par Madeleine Jurgens, Mireille Rambaud, Valérie Brousselle, 1963, 1984-1996 (fichier papier entièrement dématérialisé; voir contexte dans le Plan d’orientation général - Notaires de Paris, guides thématiques du Minutier).
      Date de révision: 2014 (MV.Vaillant)
      Date de création de la notice: 2013
      inventaire après décès; Bockhorst, Marie Marguerite; Malade, Jean Jacques; Moers, Jean Henri; Hemsch, Guillaume; facteur d'instruments de musique; Bourbon (rue de)
    - Contrat de mariage entre Jean-Jacques Malade, maître facteur de clavecins, demeurant rue de Bourbon, veuf de Marie Marguerite Bockhorst, et Marie-Anne Victoire Letellier, fille de défunt Joachim Letellier, bourgeois de Paris., 11 février 1774; MC/ET/XX/677
      facteur d'instruments de musique; Bockhorst, Marie Marguerite; Malade, Jean Jacques; Bourbon (rue de); contrat de mariage; Letellier, Marie anne Victoire; Letellier, Joachim
  - Minutes. 1774, juillet - décembre, juillet - décembre 1774; MC/ET/XX/678
  - Minutes. 1775, janvier - juillet, janvier - juillet 1775; MC/ET/XX/679
  - Minutes. 1775, août - décembre, août - décembre 1775; MC/ET/XX/680
  - Minutes. 1776, janvier - mars, janvier - mars 1776; MC/ET/XX/681
  - Minutes. 1776, avril - juillet, avril - juillet 1776; MC/ET/XX/682
  - Minutes. 1776, août - décembre, août - décembre 1776; MC/ET/XX/683
  - Minutes. 1777, janvier - mars, janvier - mars 1777; MC/ET/XX/684
  - Minutes. 1777, avril - juillet, avril - juillet 1777; MC/ET/XX/685
  - Minutes. 1777, août - décembre, août - décembre 1777; MC/ET/XX/686
  - Minutes. 1778, janvier - juin, janvier - juin 1778; MC/ET/XX/687
  - Minutes. 1778, juillet - décembre, juillet - décembre 1778; MC/ET/XX/688
  - Minutes. 1779, janvier - mai, janvier - mai 1779; MC/ET/XX/689
  - Minutes. 1779, juin - juillet, juin - juillet 1779; MC/ET/XX/690
  - Minutes. 1779, août - décembre, août - décembre 1779; MC/ET/XX/691
  - Minutes. 1780, janvier - avril, janvier - avril 1780; MC/ET/XX/692
  - Minutes. 1780, mai - août, mai - août 1780; MC/ET/XX/693
    - Dépôt de pièces famille Jallet., 10 août 1780; MC/ET/XX/693
      Dépôt du mortuaire de Louis Joseph Casimir Jallet, docteur régent en la faculté de médecine d' Angers, paroisse Saint Maurice de la ville et diocèse d' Angers.
      Dépôt du baptistaire de Barbe Renée Louise Jallet, fille de Louis Joseph Casimir Jallet et de Barbe Françoise Boudescel, paroisse Saint Maurice de la ville et diocèse d' Angers.
      Dépôt du baptistaire de Françoise Barbe Renée Jalle; Jallet, fille de Joseph Jallet, capitaine des chasses de monsieur le prince de Guéménée et de dame Françoise Barbe de Bodesceulle, paroisse de Seiches et Mathefelon diocèse d' Angers
      Mention dans le répertoire du notaire coté:
      MC/RE/XX/7
      Base Généanot des actes contenant des renseignements d'état civil, 1780-1790 par l'association La France généalogique, 2004-2012 (base de données migrée: voir contexte dans le Plan d’orientation général - Notaires de Paris, guides thématiques du Minutier).
      Date de création de la notice: 2008
      dépôt de pièces; acte d'état civil; dépôt de pièces; Jallet, Louis-Joseph-Casimir; Jallet, Barbe-Renée-Louise; Boudescel, Barbe-Françoise; Jalle ou Jallet, Françoise-Barbe-Renée; Jallet, Joseph; Bodesceulle, Françoise-Barbe
  - Minutes. 1780, septembre - décembre, septembre - décembre 1780; MC/ET/XX/694
    - Dépôt de pièces famille Rocveux., 29 septembre 1780; MC/ET/XX/694